最高法院刑事判決                              八十六年度台上字第六○二七號
    上  訴  人  甲○○  女
                       （另案在台灣台北監獄執行）
右上訴人因違反麻醉藥品管理條例案件，不服台灣高等法院中華民國八十六年五月二
十二日第二審判決（八十六年度上訴字第一五五三號，起訴案號：台灣士林地方法院
檢察署八十四年度偵字第三○八○號），提起上訴，本院判決如左：
    主  文
原判決撤銷，發回台灣高等法院。
    理  由
本件原判決維持第一審論處上訴人甲○○連續非法販賣化學合成麻醉藥品，累犯罪刑
之判決，駁回上訴人在第二審之上訴，固非無見。
惟查：(一)、有罪判決書事實之記載不僅應記載犯罪之行為，舉凡犯罪之時、日及地點
與適用法律有關者，應依法認定予以明確之記載，方足為適用法律之根據。本件原判
決引用第一審判決記載之事實，而附表為事實之一部，第一審判決附表自在引用之列
。但該附表編號一犯罪地點僅記載台北縣金山鄉附近，確切地點究在何處﹖所載數量
二公克，究係一次之數量，抑三次之數量﹖編號二數量則僅記載先拿八兩（不足的改
日再給），總共數量究有多少﹖編號三亦僅記載價格前二次新台幣（下同）五千元，
數量前二次二公克，究係每次各二公克，各五千元；抑二次共二公克，計五千元，語
焉不詳，該附表均未為明白認定，詳為記載，則其依麻醉藥品管理條例第十三條之一
第二項第一款論處上訴人連續非法販賣化學合成麻醉藥品，累犯罪刑，是否適當，本
院自屬無從憑斷。(二)、第一審判決事實認定民國八十四年四月一日十三時許，在上訴
人台北縣萬里鄉○○路二四七之二號住處內，為警查獲安非他命一大包、十二中包及
二十六包，原判決理由固已說明經上訴人於警訊時自白承認係其所有云云。並引用第
一審判決之證據即台北市政府警察局刑事警察大隊八十四年五月一日北市警刑鑑毒字
第二一六號鑑驗通知書。然第一審判決附表編號二、三所示之上訴人犯罪時間，均在
查獲上述安非他命日期之後；編號一所示之上訴人犯罪時間亦有部分在後，原判決理
由並未說明憑以認定上訴人於八十四年四月二日交保（見八十四年度偵字第三○八○
號卷第二十二頁）之後，所販賣予吳穎詮、李嘉賓、江輝明者確屬安非他命之證據，
僅憑證人吳穎銓、李嘉賓、江輝明之證述，逕予論處上訴人罪刑，自有判決理由不備
之違法。上訴意旨執以指摘原判決不當，尚非全無理由，應認有撤銷發回更審之原因
。
據上論結，應依刑事訴訟法第三百九十七條、第四百零一條，判決如主文。
中      華      民      國    八十六    年      十      月      九      日
                              最高法院刑事第五庭
                                  審判長法官  陳  錫  奎
                                        法官  洪  清  江
                                        法官  李  璋  鵬
                                        法官  吳  昆  仁
                                        法官  劉  介  民
      右正本證明與原本無異
                                              書  記  官
中      華      民      國    八十六    年      十      月     十五     日
                                                                    Ｃ
